# 请教陈版主关于研发用资产减值测试的问题

提问人：jemich 时间：2019-11-28 15:41:30
如果企业有一部分研发资产是专门用于研究前沿技术的，与现有生产设备是独立、不相关的，这样的研发资产现阶段没法独立产生现金流入，应该如何进行减值测试呢？

回答人：chenyiwei
如果是一个与现有业务关联不大的独立研究项目，且目前尚处于无形资产准则所定义的研究阶段，能否进入开发阶段以及何时满足资本化条件都有很大的不确定性，更无法合理估计最终研发成功的可能性，则专用于此类研究项目的设备严格来说并不符合 “资产” 的定义和确认条件，应在购入时就直接费用化处理，相应地不存在后续期间进行减值测试的问题。

提问人：jemich 时间：2019-12-04 06:30:09
但是反过来想，比如企业买设备来做研发，设备可以为企业的研究阶段服务很多年，这些设备做的事情都不是开发阶段最后也不一定能研发成功，那这些设备就不可以计入资产，每年折旧入研发费吗？

回答人：chenyiwei
上面的讨论是针对仅可用于某个特定研发项目的设备。如果虽然是研发专用设备，但可用在多个项目上的，则不在此限。

提问人：jemich 时间：2019-12-06 06:30:18
恩恩，那我明白。我现在思考的就是下面这两个问题：
1. 这些设备可以做很多研发项目，但是项目最后都没办法确定是不是能成功的前提下，这个设备怎么做减值测试呢？
2. 这些设备可以做很多研发项目，但是其中只有极少数能技术能研发成功并用于生产，而且这些产品未来带来的现金流入就很少，这样的话设备需要提减值吗？

回答人：chenyiwei
如是，则应谨慎考虑该设备购入时是否应直接费用化处理，不确认为固定资产。